最高法院刑事判決　　　　　　　　　　　　　　　　八十七年度台非字第三三五號
　　上訴人　最高法院檢察署檢察總長
　　被　告　甲○○
右上訴人因被告公共危險案件，對於台灣高雄地方法院中華民國八十五年三月六日第
一審確定判決（八十五年度訴字第五一○號，起訴案號：台灣高雄地方法院檢察署八
十四年度偵字第二一○五五號），認為部分違法，提起非常上訴，本院判決如左：
    主  文
原判決關於宣告甲○○緩刑違背法令部分撤銷。
    理  由
非常上訴理由稱：「按依刑法第七十四條規定，得宣告緩刑者，以未曾受有期徒刑以
上刑之宣告，或前受有期徒刑以上刑之宣告，執行完畢或赦免後，五年以內，未曾受
有期徒刑以上刑之宣告為條件。是凡在判決確定前已經受有期徒刑以上刑之宣告確定
者，即不合於緩刑要件，不得宣告緩刑。本件被告甲○○曾因詐欺案件，於民國八十
五年一月二十二日經台灣高雄地方法院以八十五年度自緝字第三號判決，判處有期徒
刑四月，緩刑三年，並於八十五年二月十三日確定，有該案卷可稽，則本件被告因公
共危險案件，原審於八十五年三月六日判決時，被告已不符合緩刑宣告之要件，自不
得宣告緩刑，乃竟認被告符合宣告緩刑之要件而為緩刑之諭知，揆諸前開說明，其判
決當然違背法令。案經確定，爰依刑事訴訟法第四百四十一條、第四百四十三條提起
非常上訴，以資糾正」。
本院按依刑法第七十四條之規定，得宣告緩刑者，以未曾受有期徒刑以上刑之宣告，
或前受有期徒刑以上刑之宣告，執行完畢或赦免後，五年以內未曾受有期徒刑以上刑
之宣告為要件。故凡在判決前已經受有期徒刑以上刑之宣告確定者，即不合於緩刑條
件，不得宣告緩刑。本件被告甲○○曾因詐欺罪，經臺灣高雄地方法院（下稱高雄地
院）於民國八十五年一月二十二日以八十五年度自緝字第三號判決，判處有期徒刑四
月，緩刑三年，其判決正本分別於八十五年一月二十九日、同年月三十日、同年二月
三日送達於被告、自訴人及檢察官收受（見高雄地院八十五年度自緝字第三號卷一九
頁以下），迄同年二月十三日，被告、自訴人及檢察官均未於法定期間提起第二審上
訴而告確定，有該案卷足憑。則原審法院於八十五年三月六日就本件被告所犯妨害公
眾往來安全罪為判決，即與前開緩刑之要件不合而不得為緩刑之宣告，乃原判決疏未
查明，除判處有期徒刑四月之外，竟併諭知緩刑二年（高雄地院八十五年度訴字第五
一○號卷五九至六一頁），此部分顯有適用法則不當之違背法令。案經確定，非常上
訴意旨，執以指摘，洵有理由，惟原判決尚非不利於被告，僅應由本院將其宣告緩刑
之違背法令部分撤銷，以資糾正。
據上論結，應依刑事訴訟法第四百四十七條第一項第一款前段，判決如主文。
中      華      民      國    八十七    年      十      月    二十九    日
                              最高法院刑事第十一庭
                                  審判長法官  曾  有  田
                                        法官  林  永  茂
                                        法官  陳  宗  鎮
                                        法官  劉  介  民
                                        法官  魏  新  和
      右正本證明與原本無異
                                              書  記  官
中      華      民      國    八十七    年     十一     月      三      日
